最高法院刑事判決　　　　　　　　　　　　　　　八十六年度台上字第二九○○號
　　上訴人　甲○○
右上訴人因偽造有價證券案件，不服台灣高等法院中華民國八十六年二月二十六日第
二審判決（八十六年度上訴字第一○號，起訴案號：台灣士林地方法院檢察署八十四
年度偵字第九七二四號、偵緝字第一五八號），提起上訴，本院判決如左：
    主  文
上訴駁回。
    理  由
按刑事訴訟法第三百七十七條規定：上訴於第三審法院，非以判決違背法令為理由，
不得為之。是提起第三審上訴，應以原判決違背法令為理由，係屬法定要件。如果上
訴理由狀並未依據卷內訴訟資料，具體指摘原判決不適用何種法則或如何適用不當，
或所指摘原判決違法情事，並不存在，或顯與法律規定得為第三審上訴理由之違法情
形，不相適合，或上訴意旨僅為事實上之爭辯或量刑上之請求時，均應認其上訴為違
背法律上之程式，予以駁回。本件上訴人甲○○上訴意旨略稱：(一)、證人即上訴人之
兄劉進興，對另一證人張文賓策劃使上訴人向張文賓償還借款之事，知之甚詳，其證
言將與上訴人是否確與（冒名為）「何炳裕」者共同偽造有價證券之待證事實，有重
要關係，上訴人在原審聲請傳訊，原審傳喚該證人劉進興兩次未到，即未續傳，不無
刑事訴訟法第三百七十九條第十款之違法。(二)、證人張文賓（年籍不詳）經營地下錢
莊，上訴人向其借款未還，其乃策劃提供支票及介紹「何炳裕」為連帶保證人，由上
訴人出面出名向機車及電器商購買機車及電器交其抵債，故其供證將與上訴人是否確
與「何炳裕」共同偽造有價證券之待證事實有重要關係，乃原審依上訴人就台北市政
府警察局提供之戶口卡片所指認之民國五十五年四月十三日出生之張文賓，予以傳喚
到庭作證時，竟未提解上訴人到庭就該張文賓之證詞表示意見，顯未踐行刑事訴訟法
第一百七十三條第一項之程序規定，對張文賓供證「根本不認識上訴人」之筆錄，復
未於審判期日向上訴人宣讀或告以要旨，而採為判決之基礎，亦不無應於審判期日調
查之證據未予調查之違法。(三)、原判決引用第一審判決之記載，認定上訴人與「何炳
裕」有共同偽造有價證券之犯意，但第一審判決未附理由即率予認定，不無理由不備
之違法。(四)、上訴人實係受張文賓等人設計陷害，請求從輕發落。惟查：一上訴意旨
(一)僅空泛臆測劉進興如能到庭作證，其證言將與上開待證事實有重要關係，並未具體
明劉進興知悉之事項與上開待證事實如何具有關連性及必然性，矧原審並非依據上
訴人之聲請，而係依職權調查劉進興之住居所、所在地等，主動予以傳喚，卒因行方
不明而未能傳到，自無刑事訴訟法第三百七十九條第十款之違法可言。二民國五十五
年四月十三日出生之張文賓係自來水工程技術員，曾住台北縣板橋市，現住台北市○
○區○○路，經第一審提示附有其照片影像之戶口卡片供上訴人辨認，已經上訴人否
認係其所指有殺人前科、住在台北市○○○路、經營地下錢莊、為其債權人、現行方
不明之張文賓，矧原判決對張文賓上開供證，係指駁說明不足為上訴人之利證，並非
採以為論罪基礎，則原審縱未踐行刑事訴訟法第一百七十三條第一項及第一百六十五
條第一項規定，未提解上訴人到庭使對張文賓之供證表示意見及將上開張文賓供證筆
錄於審判期日對上訴人宣讀或告以要旨，亦顯於原判決結果不生影響，自與應於審判
期日調查之證據未予調查之違法情形不相適合，依同法第三百八十條規定，尚不得執
為適法之第三審上訴理由。三第一審判決認定上訴人與「何炳裕」共同連續偽造有價
證券，已於理由一之(二)、(五)、(六)詳理由，原判決予以引用，並無理由不備之情形存
在。四上訴意旨(四)純屬事實上之爭辯及量刑上之請求，並非以原判決違背法令為理由
。綜上所述，應認本件上訴為違背法律上之程式。
據上論結，應依刑事訴訟法第三百九十五條前段，判決如主文。
中      華      民      國    八十六    年      五      月    二十一    日
                              最高法院刑事第四庭
                                  審判長法官  莊  來  成
                                        法官  曾  有  田
                                        法官  王  德  雲
                                        法官  謝  俊  雄
                                        法官  林  永  茂
      右正本證明與原本無異
                                              書  記  官
中      華      民      國    八十六    年      五      月    二十八    日
